【裁判字號】    98,訴,1509
【裁判日期】    980930
【裁判案由】    毒品危害防制條例
【裁判全文】
臺灣臺中地方法院刑事判決              98年度訴字第1509號
公  訴  人  臺灣臺中地方法院檢察署檢察官
被      告  乙○○原名徐惠文.
                  （現另案於臺灣臺中監獄臺中分監執行中）
選任辯護人  盧昱盛律師
上列被告因違反毒品危害防制條例案件，經檢察官提起公訴（九
十八年度偵字第八六五四號），本院判決如下：
    主    文
乙○○犯如附表所示之罪，均累犯，各處如附表所示之刑，應執
行有期徒刑拾柒年，褫奪公權陸年，未扣案之販賣第一級毒品所
得新臺幣伍仟元，沒收，如全部或一部不能沒收時，以其財產抵
償之。
    犯罪事實
一、乙○○（綽號「惠文」、「鬥陣兄」、「阿明」、「阿文」
    ）前因施用毒品案件，經本院以九十年度訴字第三三五號判
    決判處應執行有期徒刑一年確定；又因施用毒品案件，經本
    院以九十一年度訴字第二四六八號判決判處應執行有期徒刑
    一年四月確定，並與前揭罪刑接續執行，於民國九十四年六
    月二十三日假釋付保護管束，於九十四年八月三十日縮刑期
    滿未經撤銷假釋視為徒刑執行完畢。
二、詎乙○○仍不知悔改，明知海洛因係屬毒品危害防制條例第
    二條第二項第一款所列管之第一級毒品，不得非法持有、販
    賣，猶於不詳時間、地點，向姓名年籍均不詳之成年人販入
    數量及價格皆不詳之海洛因後，竟基於販賣第一級毒品海洛
    因以牟利之各別犯意，利用他人所有之門號0000000
    000、0000000000號行動電話作為對外聯絡毒
    品交易之通訊工具，而為下列販賣第一級毒品海洛因予戊○○、丙○○及甲○○之行為：
(一)於九十七年十月七日、同年月八日，由戊○○以門號000
    0000000號行動電話撥打乙○○持用之上開0000
    000000行動電話，向乙○○聯絡購買海洛因，再約至
    臺中縣太平市○○路之「樹德保齡球館」前，由乙○○販賣
    第一級毒品海洛因予戊○○二次以牟利（毒品重量均不詳）
    ，金額均為新臺幣（下同）一千元，總計獲利二千元（戊○○所涉施用第一級毒品部分由檢察官另案處理）。
(二)於九十七年十月十七日、同年月十八日，由丙○○以門號0
    000000000號行動電話撥打乙○○持用之上開00
    00000000、0000000000行動電話，向乙○○聯絡購買海洛因，再約至臺中縣大里市○里路「佳佳電
    子遊藝場」或臺中縣太平市○○路「全國電子」前等地點，
    由乙○○販賣第一級毒品海洛因予丙○○二次以牟利（毒品
    重量均不詳），但推由姓名年籍皆不詳之成年人出面交付海
    洛因予丙○○，金額均為一千元，共計獲利二千元（丙○○
    所涉施用第一級毒品部分由檢察官另案處理）。
(三)於九十七年十一月十九日，由甲○○以門號00－0000
    0000號市內電話撥打乙○○持用之上開0000000
    000行動電話，向乙○○聯絡購買海洛因，再約至臺中市
    ○○○路附近，乙○○以每一小包海洛因一千元之價格，販
    賣第一級毒品海洛因予甲○○一次（毒品重量不詳），獲利
    一千元（甲○○所涉施用第一級毒品部分由檢察官另案處理
    ）。
三、嗣乙○○另因毒品案件遭通緝，為警於九十八年三月十三日
    十四時許，至乙○○位於臺中縣大里市○○街十三號十樓居
    處查獲。
四、案經臺中市警察局第二分局移送臺灣臺中地方法院檢察署檢
    察官偵查起訴。
    理    由
一、證據能力部分：
(一)證人戊○○、丙○○、甲○○之警詢筆錄：
    按被告以外之人（包括證人、鑑定人、告訴人、被害人及共
    同被告等）於檢察事務官、司法警察官或司法警察調查中所
    為之陳述，與審判中不符時，其先前之陳述具有較可信之特
    別情況，且為證明犯罪事實存否所必要者，得為證據，刑事
    訴訟法第一百五十九條之二定有明文。所謂「前後陳述不符
    」之要件，應就前後階段之陳述進行整體判斷，以決定其間
    是否具有實質性差異，惟無須針對全部陳述作比較，陳述之
    一部分有不符，亦屬之。而所謂「較可信之特別情況」之情
    形，亦應就前後陳述時之各種外部情況進行比較，以資決定
    何者外部情況具有可信性。若陳述係在特別可信之情況下所
    為，則虛偽陳述之危險性即不高，雖係審判外陳述，或未經
    被告反對詰問，仍得承認其有證據能力。本案證人戊○○、
    丙○○、甲○○經本院傳喚到庭作證時，對諸多情節多所隱
    瞞，致伊等於警詢中及法院審理時之供述有前後陳述不符之
    情形，本院審酌伊等於警詢中之證述，因距離案發日較近，
    當時記憶自較深刻，可立即反應所知，不致因時隔日久而遺
    忘案情；且較無來自被告同庭在場之壓力而出於虛偽不實之
    指證，或事後串謀而故為迴護被告之機會，因此，伊等於警
    詢中所為之陳述，客觀上應具有較可信之特別情況，且亦為
    證明犯罪事實存否所必要，依上揭規定，證人戊○○、丙○○、甲○○於警詢中之證言自有證據能力。
(二)證人戊○○、丙○○、甲○○之偵訊筆錄：
    按被告以外之人於偵查中向檢察官所為陳述，除顯有不可信
    之情況者外，得為證據，刑事訴訟法第一百五十九條之一第
    二項著有明文。偵查中對被告以外之人（包括證人、鑑定人
    、告訴人、被害人及共同被告等）所為之偵查筆錄，或被告
    以外之人向檢察官所提之書面陳述，性質上均屬傳聞證據。
    惟現階段刑事訴訟法規定檢察官代表國家偵查犯罪、實施公
    訴，依法其有訊問被告、證人及鑑定人之權，證人、鑑定人
    且須具結，而實務運作時，檢察官偵查中向被告以外之人所
    取得之陳述，原則上均能遵守法律規定，不致違法取供，其
    可信度極高，職是，被告以外之人前於偵查中已具結而為證
    述，除反對該項供述得具有證據能力之一方，已釋明「顯有
    不可信之情況」之理由外，不宜以該證人未能於審判中接受
    他造之反對詰問為由，即遽指該證人於偵查中之陳述不具證
    據能力。查本案證人戊○○、丙○○、甲○○於檢察官偵查
    中所為之陳述，被告或辯護人未曾提及檢察官在偵查時有不
    法取供之情形，且均經具結，有各該結文附卷可稽，且本院
    審酌該等言詞陳述係由證人戊○○、丙○○、甲○○出於自
    由意識而陳述，又無其他證據足認該等證述有何顯不可信之
    情事，是上揭證人於偵查中之證言自均具有證據能力。
(三)另本案其他卷證所涵括之供述證據及非供述證據，經本院依
    法踐行調查證據程序，公訴人、被告乙○○、辯護人，均不
    爭執各該證據之證據能力，且亦查無依法應排除其證據能力
    之情形，是後述所引用證據之證據能力皆無疑義，合先敘明
    。
二、認定犯罪事實所憑之證據及理由：
    訊據被告矢口否認有何販賣第一級毒品之犯行，辯稱：其沒
    有賣海洛因給戊○○、丙○○、甲○○，都是幫忙他們向藥
    頭買，因他們三人沒有付錢，又常向其要海洛因，其經濟上
    無法負擔，所以對他們說很難聽的話，才得罪他們云云。然
    查：
(一)被告確有販賣海洛因予證人戊○○、丙○○及甲○○之犯行
    ，業經證人戊○○、丙○○、甲○○於警詢、偵訊時，結證
    各有於犯罪事實欄二所載時地向被告購買第一級毒品之事實
    綦詳，又證人戊○○、丙○○及甲○○於伊等所稱向被告買
    入海洛因之期間內，有施用海洛因之行為及前科紀錄，為伊
    等於警詢中坦言，並有臺灣高等法院被告前案紀錄表附卷可
    查，則伊等有施用海洛因之情事，應為屬實。再徵諸卷附通
    聯調閱查詢單，於被告被訴販賣海洛因期日，亦確有多通被
    告與證人戊○○、丙○○、甲○○間關於聯絡海洛因毒品事
    宜之通話紀錄，此為被告、證人戊○○、丙○○及甲○○所
    是認，且被告也自承有於前揭時地與證人戊○○、甲○○相
    約見面交付海洛因之事實，足認該等證人所證，均信而有徵
    ，堪以採信。
(二)按審理事實之法院於證人之陳述有部分前後不符或相互間有
    所歧異時，究竟何者為可採，仍應本其自由心證予以斟酌，
    非謂一有不符或矛盾，即應認其全部不可信。又證人供述之
    證據前後不符時，究竟何者為可採，事實審法院仍得依證據
    法則，本於自由心證予以斟酌，作合理之比較，定其取捨，
    若其取捨判斷無從認為確實有違日常客觀之經驗法則，自不
    得指為違背法令，最高法院八十一年度臺上字第五三０三號
    判決、八十二年度臺非字第一四一號判決可參。雖證人戊○○、丙○○及甲○○於本院審理時均附合被告所辯，證稱未
    向被告購買海洛因云云，然伊等於本院之證述除與先前警、
    偵訊所述不符外，觀諸證人戊○○、丙○○及甲○○於警詢
    、偵查時，皆明確指證向被告購買海洛因，未曾陳稱係請被
    告代購毒品，且就購買之時地、金額均為確切之供述，是以
    ，證人戊○○、丙○○、甲○○之警詢、偵訊筆錄，既係按
    伊等之自由意志陳述有關購買海洛因之時間、地點、金額等
    內容，並無扭曲伊意故為錯載情形，又較為貼近案發時點，
    記憶深刻，且無事後串謀而故為被告飾卸脫罪之機會，堪認
    證人戊○○、丙○○及甲○○警詢、偵查中所稱向被告購買
    毒品海洛因之證詞，較為真實而可信。復參以證人戊○○、
    丙○○、甲○○與被告間並無仇恨，亦無故意陷害情事，分
    據證人戊○○、丙○○及甲○○陳明在卷，而販賣毒品犯行
    乃屬重罪，對於被告個人之權益至關重大，證人戊○○、丙○○、甲○○亦是毒品圈內人，對此當知之甚詳，衡情伊等
    應無由虛捏被告販毒經過，徒使被告承擔長年監禁之嚴峻處
    罰後果。再者，證人戊○○、丙○○、甲○○在偵查中亦具
    結擔保伊等證述之真實性，當無故意誣陷被告並自陷偽證罪
    處罰危險之理。況且，單純持有毒品海洛因亦有刑責，如證
    人戊○○、丙○○、甲○○欲請被告代為購毒，則被告將購
    買海洛因之聯絡管道告知證人戊○○、丙○○、甲○○即可
    ，被告豈有願置自己工作於不顧，甘冒刑罰重責，無償替證
    人戊○○、丙○○、甲○○代買海洛因之理？本院斟酌前述
    各項證據之調查結果，經比較證人戊○○、丙○○及甲○○
    於警詢、偵訊及審理中所為前後不一之證述，認證人戊○○
    、丙○○及甲○○警詢、偵訊時所證，核與事實較為接近，
    應係合理可採，故證人戊○○、丙○○、甲○○嗣後於本院
    審理時翻異前詞，明顯為迴護被告之語，委不足取。
(三)至被告雖謂：因戊○○、丙○○、甲○○託其向別人買毒品
    沒付錢，其罵戊○○、丙○○、甲○○，才得罪他們云云，
    然被告並未與證人戊○○、丙○○、甲○○合資買海洛因，
    也未介紹證人向他人購毒，且證人戊○○、丙○○、甲○○
    沒有因未付錢而與被告產生衝突，被告也未因此說難聽話等
    情事，已據證人戊○○、丙○○、甲○○於警、偵時證述在
    卷；另被告、證人丙○○固稱不認識彼此云云，惟稽之證人
    丙○○於偵查中證稱：伊九十七年十一月之警詢筆錄內容實
    在，伊在九十七年十月十七日、十八日以00000000
    00電話打給被告是要買毒品，約在大里市「佳佳遊藝場」
    交貨，被告都是叫年輕人送來給伊，伊會向被告買毒品是透
    過陳元彰介紹的，陳元彰給伊０九六０被告的電話，之前陳
    元彰帶伊去向被告拿毒品時，伊有遠遠看過被告，記得被告
    前面有禿頭，沒有什麼頭髮等語甚詳（見臺灣臺中地方法院
    檢察署九十七年度他字第五一八九號卷第八一至八二頁），
    此除與被告前額微禿之特徵相符外，復核被告所持用000
    0000000號電話與證人丙○○使用之0000000
    000號電話，於九十七年十月十七、十八日間，亦確實有
    多達十一筆之通聯紀錄，且被告於偵查中也稱與證人丙○○
    是朋友關係，足見被告前揭辯解，無值憑採。
(四)按目前社會上販賣毒品之犯罪型態不一，有所謂「大盤」、
    「中盤」、「小盤」販賣者，甚或零星交易者，在有較多量
    毒品交易之情形下，經深入查證，如機會掌握得宜，或可查
    獲與販賣毒品有關之毒品、販賣工具（諸如電子秤、帳冊、
    分裝袋等物）或多數知情或購買者等證人之證詞，以作為法
    院判決認定之依據，然如向大盤、中盤或小盤調貨再販賣予
    施用毒品之人，從中賺取差價者，亦合於販賣毒品之構成要
    件，惟此種販毒者手中調得之毒品旋即轉手，且交易方法簡
    單，在性質上非必須使用任何販賣工具，是以未查獲毒品、
    或磅秤等工具，並非即得為被告無販賣毒品行為之推論；再
    我國查緝毒品海洛因之施用或販賣，一向執法甚嚴，並科以
    重度刑責，販賣毒品既係違法行為，當非可公然為之，亦無
    公定價格，且容易分裝並增減份量，而每次買賣之價量，可
    能隨時依雙方關係深淺、資力、需求量及對行情之認知、來
    源是否充裕、品質是否較佳、查緝是否嚴謹、購買者被查獲
    時供述購買對象之可能風險之評估等情形，而異其標準，非
    可一概而論；而購買毒品者通常亦無法探知販毒者賺取利潤
    幾何，是販賣毒品之利得，除被告坦承犯行或價量俱臻明確
    外，委難察得實情，販賣之人從價差或量差中牟利之方式雖
    異，其意圖營利之販賣行為則同一。職是之故，縱未確切查
    得販賣所得，但除別有事證，足認係按同一價格轉讓確未牟
    利者外，尚難執此認非法販賣之事證有所不足，致知過坦承
    者難辭重典，飾詞否認者反得逞僥倖，而失情理之平。本案
    因被告否認販賣海洛因之犯行，亦無法得知其販入海洛因之
    實際重量或價格，致無法查得被告販賣之確實利潤為何，然
    徵之海洛因量微價高，販賣者自當對於可否獲取金錢利潤極
    為重視，苟非確實有利可圖，自無甘冒重刑之風險，平白無
    端為該買賣之義務服務，而將價格昂貴、取得不易之毒品海
    洛因逕依購入之價格轉售之理？況其中之證人丙○○與被告
    原不相識，乃因施用毒品，經毒品圈內人介紹認識，並無往
    來、深交一情，為證人丙○○結稱屬實，則被告與證人丙○○僅因供需毒品所產生之交情，自屬淺薄，若謂被告願費時
    費事並甘冒刑責而多次無償代購毒品給證人，此亦有悖情理
    ，益佐被告並非基於單純服務而代行介紹購毒、調貨或合資
    購買之非圖利本意，而係平日即有接受他人購買毒品，從事
    毒品買賣交易之營利行為，是被告確有營利之意圖至明。綜
    據上述，證人戊○○、丙○○及甲○○雖無法探知被告實際
    賺取利潤為何，然由前揭證據觀之，被告有營利之意圖及賺
    取差價之行為堪已認定，被告辯解衡為圖卸之詞，不足採取
    。
(五)雖證人戊○○、丙○○、甲○○對於分別向被告購買海洛因
    之總次數、地點等細節所證或有出入，而無法完全確定，然
    衡諸人之記憶常隨時間而淡忘，以致細節未能交待清楚，且
    施用毒品之人因癮頭一來急需購買毒品解癮，未解癮前之焦
    躁難耐以致心神均傾注於搜尋毒品以供施用，無暇記憶每次
    毒品交易金額、時地、數量或次數，及至解癮後之藥害反應
    ，更使施用毒品之人無法明確記憶交易細節，是為常情，故
    上開證人就細節之出入縱不復記憶，並不影響伊等證言之可
    信度。復按「販賣毒品罪之成立，不以買賣雙方之電話通聯
    紀錄為必要之證明方法」（最高法院九十七年度臺上字第一
    四四三號判決意旨參照）。本案被告販賣海洛因予證人戊○○、丙○○、甲○○之犯行，已分據上開證人證述明確，業
    如前述，雖上開證人證述之各次毒品交易情節，並非均有通
    聯譯文內容可稽，然揆諸前揭說明，證人戊○○、丙○○、
    甲○○之證言皆信而有徵，尚難因未有通聯譯文內容可佐即
    認定證人之證述非可採信。又交易次數及金額，關係被告犯
    罪所得財物之多寡，因本院已盡調查能事，仍無法明確得知
    被告販賣毒品海洛因之真實次數及金額，則基於被告人權之
    保障，應將所呈現之證據朝最有利於被告之方向認定。茲按
    「罪疑唯輕」之刑事法原則，就上開三位證人歷次證詞中所
    陳，採認其中次數最少、金額最低者，以此最有利之原則來
    認定被告販賣海洛因之次數及計算其犯罪所得。基上，爰認
    被告就證人戊○○、丙○○、甲○○，各販賣海洛因二次、
    二次、一次，獲利分別為二千元、二千元、一千元，共計獲
    利五千元，作為本院論斷被告犯罪之基礎。
(六)綜上事證參互以觀，被告前揭所辯，顯係畏罪卸責之詞，不
    可採信。本案事證明確，被告販賣第一級毒品海洛因之犯行
    堪以認定，應依法論科。
三、論罪科刑部分：
(一)按海洛因係毒品危害防制條例第二條第二項第一款所管制之
    第一級毒品，不得非法持有、販賣。核被告所為，係犯毒品
    危害防制條例第四條第一項之販賣第一級毒品罪。
(二)被告持有第一級毒品海洛因之目的既在供販賣之用，則其持
    有之低度行為應為販賣之高度行為所吸收，不另論罪。
(三)被告上開五次販賣第一級毒品罪，犯意各別，行為互殊，應
    予分論併罰。
(四)查被告前因施用毒品案件，經本院以九十年度訴字第三三五
    號判決判處應執行有期徒刑一年確定；又因施用毒品案件，
    經本院以九十一年度訴字第二四六八號判決判處應執行有期
    徒刑一年四月確定，並與前揭罪刑接續執行，於九十四年六
    月二十三日假釋付保護管束，於九十四年八月三十日縮刑期
    滿未經撤銷假釋視為徒刑執行完畢乙情，有臺灣高等法院被
    告前案紀錄表及臺灣臺中地方法院檢察署刑案資料查註紀錄
    表在卷可按，其受有期徒刑之執行完畢，五年內故意再犯本
    案法定本刑有期徒刑以上之罪，應依刑法第四十七條第一項
    ，論以累犯，然除販賣第一級毒品罪最重法定刑為死刑、無
    期徒刑部分，依刑法第六十四條第一項、第六十五條第一項
    規定不得加重外，其餘法定刑部分加重其刑。
(五)本院審之被告僅係零星之小額交易，未因此獲有鉅額利潤，
    其惡性與犯罪情節較諸大量走私進口或長期販賣毒品之「大
    盤」、「中盤」毒販有重大差異，對社會治安及國民健康之
    危害較輕，本院衡以上情，認其犯罪情狀尚非無可憫恕，縱
    使科處最輕法定本刑猶嫌過重，在客觀上足以令人同情，爰
    依刑法第五十九條規定，酌予減輕其刑，而被告因同時具有
    加重減輕事由，應依法先加後減之（至於法定刑為死刑、無
    期徒刑部分，因原即未依累犯規定加重，故僅依該條減輕之
    ）。
(六)爰審酌被告明知施用毒品有害身心健康，竟憑販賣戕害身心
    之海洛因牟利，助長施用毒品之惡行，行為殊不可取，及其
    犯罪動機、方法、手段、品行、智識程度、販賣期間長短、
    次數、犯罪所得，暨被告否認販賣等一切情狀，分別量處如
    附表一所示之刑，並依刑法第五十一條第五款之規定，定其
    應執行刑，併因認依被告犯罪之性質，有褫奪公權之必要，
    依刑法第三十六條、第三十七條第二項之規定，宣告被告褫
    奪公權六年，以示懲儆。
(七)沒收部分：
    被告販賣第一級毒品所得利益總計五千元，雖未扣案，仍應
    依毒品危害防制條例第十九條第一項後段規定，於附表各主
    文欄項下，分別按歷次所得金額，諭知沒收，如全部或一部
    不能沒收時，以其財產抵償之。至未扣案之門號00000
    00000、0000000000號行動電話及ＳＩＭ卡
    ，非屬被告所有之物，業據被告於警詢時供明在卷，而毒品
    危害防制條例第十九條第一項規定宣告沒收者，並無如同條
    例第十八條第一項所定（不問屬於犯人所有與否，沒收之）
    之明文，應屬相對沒收主義之立法，故其應沒收之物，以屬
    於被告所有者為限（最高法院九十三年度臺上字第四六二號
    判決參照），準此，上開行動電話及ＳＩＭ卡既非屬被告所
    有之物，且非違禁物，核與沒收之要件不符，併此說明。
據上論斷，應依刑事訴訟法第二百九十九條第一項前段，毒品危
害防制條例第四條第一項、第十九條第一項，刑法第十一條前段
、第四十七條第一項、第五十一條第五款、第八款、第五十九條
、第三十七條第二項，判決如主文。
本案經檢察官丁○○到庭執行職務。
中    華    民    國    98    年    9     月    30    日
                  刑事第十庭    審判長法  官  施慶鴻
                                      法  官  莊秋燕
                                      法  官  周莉菁
以上正本證明與原本無異。
如不服本判決，應於判決送達後10日內向本院提出上訴狀（須附
繕本），上訴於臺灣高等法院臺中分院。
                                      書記官  吳彩華
中    華    民    國    98    年    9     月    30    日
【附表】：（新臺幣，下同）
┌──┬──────────┬──────────────┐
│編號│     犯罪事實       │            主文            │
├──┼──────────┼──────────────┤
│1.  │犯罪事實欄二(一)所示│乙○○販賣第一級毒品，累犯，│
│    │販賣第一級毒品海洛因│處有期徒刑拾伍年陸月，褫奪公│
│    │予戊○○二次部分    │權陸年，未扣案之販賣第一級毒│
│    │                    │品所得壹仟元，沒收，如全部或│
│    │                    │一部不能沒收時，以其財產抵償│
│    │                    │之；又販賣第一級毒品，累犯，│
│    │                    │處有期徒刑拾伍年陸月，褫奪公│
│    │                    │權陸年，未扣案之販賣第一級毒│
│    │                    │品所得壹仟元，沒收，如全部或│
│    │                    │一部不能沒收時，以其財產抵償│
│    │                    │之。                        │
├──┼──────────┼──────────────┤
│2.  │犯罪事實欄二(二)所示│乙○○販賣第一級毒品，累犯，│
│    │販賣第一級毒品海洛因│處有期徒刑拾伍年陸月，褫奪公│
│    │予丙○○二次部分    │權陸年，未扣案之販賣第一級毒│
│    │                    │品所得壹仟元，沒收，如全部或│
│    │                    │一部不能沒收時，以其財產抵償│
│    │                    │之；又販賣第一級毒品，累犯，│
│    │                    │處有期徒刑拾伍年陸月，褫奪公│
│    │                    │權陸年，未扣案之販賣第一級毒│
│    │                    │品所得壹仟元，沒收，如全部或│
│    │                    │一部不能沒收時，以其財產抵償│
│    │                    │之。                        │
├──┼──────────┼──────────────┤
│3.  │犯罪事實欄二(三)所示│乙○○販賣第一級毒品，累犯，│
│    │販賣第一級毒品海洛因│處有期徒刑拾伍年陸月，褫奪公│
│    │予甲○○一次部分    │權陸年，未扣案之販賣第一級毒│
│    │                    │品所得壹仟元，沒收，如全部或│
│    │                    │一部不能沒收時，以其財產抵償│
│    │                    │之。                        │
└──┴──────────┴──────────────┘
附錄本判決論罪科刑法條：
毒品危害防制條例第4條第1項：
製造、運輸、販賣第一級毒品者，處死刑或無期徒刑；處無期徒
刑者，得併科新臺幣一千萬元以下罰金。


司法院資訊處製作；財團法人民間司法改革基金會備份。
